---
title: "Capítulo 2"
author: "Miqueias"
format: pdf
editor: visual
---

## Análise do Problema

Este problema é resolvido em duas etapas, ambas utilizando a distribuição Binomial.

### Parte (a): Proporção de Pacotes com Garantia

Calculamos a probabilidade de um único pacote ter 2 ou mais parafusos defeituosos. Seja $X \sim Binomial(n=10, p=0.01)$. Queremos $P(X \ge 2)$.

```{r}
#| echo: true
#| message: false
#| warning: false
#| label: "pacote_unico"
#| anotação: "Cálculo para um único pacote em R"

# Parâmetros para um pacote
n_parafusos <- 10
p_defeito <- 0.01

# P(X >= 2) = 1 - [P(X=0) + P(X=1)]

# Calcula P(X=0) e P(X=1) usando dbinom(x, size, prob)
p_x0 <- dbinom(x = 0, size = n_parafusos, prob = p_defeito)
p_x1 <- dbinom(x = 1, size = n_parafusos, prob = p_defeito)

# Probabilidade de acionar a garantia
p_garantia <- 1 - (p_x0 + p_x1)

cat(sprintf("A probabilidade de um parafuso ser defeituoso (p) é: %.2f\n", p_defeito))
cat(sprintf("P(X=0) = %.5f\n", p_x0))
cat(sprintf("P(X=1) = %.5f\n", p_x1))
cat(sprintf("A probabilidade de um pacote acionar a garantia, P(X >= 2), é: %.5f\n", p_garantia))
cat(sprintf("Resposta (a): A proporção de pacotes a serem devolvidos é de %.3f%%.", p_garantia * 100))
```

---

### Parte (b): Probabilidade de Devolução para um Cliente

Agora, modelamos a probabilidade de um cliente que compra 10 pacotes ter que retornar. Seja $Y \sim Binomial(n'=10, p')$, onde $p'$ é a probabilidade calculada na parte (a). Queremos $P(Y \ge 1)$.

```{r}
#| echo: true
#| message: false
#| warning: false
#| label: "cliente_pacotes"
#| anotação: "Cálculo para um cliente com 10 pacotes em R"

# Parâmetros para o cliente
n_pacotes <- 10
# A variável p_garantia foi calculada no bloco de código anterior
p_pacote_com_garantia <- p_garantia 

# P(Y >= 1) = 1 - P(Y=0)

# Calcula P(Y=0) para a nova distribuição binomial
p_y0 <- dbinom(x = 0, size = n_pacotes, prob = p_pacote_com_garantia)

# Probabilidade final de o cliente ter que retornar
p_retorno <- 1 - p_y0

cat(sprintf("A probabilidade de um pacote precisar de garantia (p') é: %.5f\n", p_pacote_com_garantia))
cat(sprintf("P(Y=0) = %.5f\n", p_y0))
cat(sprintf("A probabilidade de o cliente ter que retornar, P(Y >= 1), é: %.5f\n", p_retorno))
cat(sprintf("Resposta (b): A probabilidade do cliente retornar é de %.2f%%.", p_retorno * 100))
```